【裁判字號】    95,上訴,43
【裁判日期】    950227
【裁判案由】    違反槍砲彈藥刀械管制條例
【裁判全文】
臺灣高等法院刑事判決                   95年度上訴字第43號
上  訴  人
即  被  告  乙○○
指定辯護人  本院公設辯護人  甲○○
上列上訴人因違反槍砲彈藥刀械管制條例案件，不服台灣板橋地
方法院94年度訴字第1800號，中華民國94年11月17日第一審判決
（起訴案號：台灣板橋地方法院檢察署94年度核退偵字第670號
）提起上訴，本院判決如下：
    主  文
上訴駁回。
    事  實
一、乙○○認遭案外人林書緯恐嚇，乃欲擁有槍枝自保，遂於民
    國94年5月4日凌晨，在桃園縣桃園市○○路之獅子王舞廳內
    （起訴書誤載為中壢市某處），向姓名年籍不詳綽號「阿輝
    」之成年男子，以新台幣4萬元之代價，購入具有殺傷力仿
    FN 廠1910型半自動手槍製造金屬玩具手槍，換裝土造金屬
    槍管改造而成之改造手槍1枝 (槍枝管制編號：0000000000
    ）及具有殺傷力之直徑約8.4ｍｍ金屬彈頭之土造子彈5顆，
    未經許可非法持有。嗣於94年5月5日上午凌晨2時30分許，
    乙○○攜帶手槍及子彈，駕駛車號6566－KD號自小客車搭載
    不知情其弟吳恩融、友人王建宗，將手槍及子彈放於車內置
    物箱內，於行經台北縣板橋市○○路小北百貨公司前時，為
    接獲查緝毒品線報，在該址埋伏之員警林炯貞、張明和發覺
    可疑，加以盤詰，查獲有安非他命及Ｋ他命等物，乃將人車
    帶回台北縣政府警察局土城分局進一步偵查。乙○○於持有
    槍彈犯罪未被發覺前，向員警自首，並指出槍彈所在位置而
    報繳，為警在該車前置物箱中，查獲改造手槍1枝（含彈匣1
    個）、改造子彈5顆（嗣經鑑定試射2顆後餘3顆）扣案。
二、案經台北縣政府警察局土城分局報請台灣板橋地方法院檢察
    署檢察官偵查起訴。
    理  由
一、上開犯罪事實，迭據被告乙○○於警訊、檢察官偵查及法院
    審理中自白不諱（見94年度核退偵字第670號偵查卷第24頁
    、第25頁，94年度偵字第8068號偵查卷第10頁，原審卷第18
    頁、第54頁，本院95年1月16日及95年2月14日筆錄）。又有
    經當場查獲之改造手槍及子彈扣案。經將該槍彈送請鑑定結
    果，認係仿FN廠1910型半自動手槍製造金屬玩具手槍，換裝
    土造金屬槍管改造而成之改造手槍（槍枝管制編號：000000
    0000），機械性能良好，可擊發適用之子彈認具殺傷力及直
    徑約8.4ｍｍ金屬彈頭之土造子彈5顆，採樣試射2顆，均可
    擊發，認均具殺傷力，有內政部警政署刑事警察局94年5月1
    9日刑鑑字第0940075535號槍彈鑑定書在卷可參（見94年度
    偵字第8068號卷第23頁至第25頁）。至被告聲請傳訊證人陳
    重光，證明其遭林書緯威脅恐嚇，持有槍枝自保，有刑法第
    59條情堪憫恕之情。惟查被告如遭人恐嚇，應循合法途徑尋
    求保護解決，何能以之為藉口，持有手槍子彈破壞治安，並
    無可憫恕之處，自無傳訊該證人之必要。本件被告罪證明確
    ，犯行洵堪認定，應予依法論科。
二、核被告所為，係犯槍砲彈藥刀械管制條例第8條第4項之未經
    許可持有其他可發射子彈具有殺傷力之手槍罪及槍砲彈藥刀
    械管制條例第12條第4項之未經許可持有子彈罪。被告一行
    為同時持有改造手槍及土造子彈，係一行為觸犯數罪名，為
    想像競合犯，應依刑法第55條之規定從較重之未經許可持有
    其他可發射子彈具有殺傷力之手槍罪處斷。被告於犯罪未發
    覺前，向員警自首，並指出槍彈所在位置而報繳，經警在該
    車前置物箱中，查扣改造手槍子彈等事實，業據查獲之員警
    林炯貞、張明和於原審審理時結證屬實（見原審卷第46頁至
    第51頁），被告於犯罪未發覺前自首，並報繳其所持有之改
    造手槍子彈，應依槍砲彈藥刀械管制條例第18條第1項前段
    之規定，減輕其刑。
三、原審基此認定，援引槍砲彈藥刀械管制條例第8條第4項、第
    12 條第4項、第18條第1項前段，刑法第11條前段、第55條
    、第38條第1項第1款、第42條第2項前段，罰金罰鍰提高標
    準條例第2條，現行法規所定貨幣單位折算新臺幣條例第2條
    等規定，審酌被告未經許可持有具有殺傷力之手槍及土造子
    彈，造成社會治安之潛在危險，惟於犯罪後已經坦承犯罪，
    具有悔意及其犯罪之動機、目的、手段等一切情狀，量處有
    期徒刑1年8月，併科罰金新台幣5萬元，罰金如諭知易服勞
    役以新台幣900元即銀元300元折算1日，以資懲儆。扣案具
    殺傷力之仿FN廠1910型半自動手槍製造金屬玩具手槍，換裝
    土造金屬槍管改造而成之改造手槍1枝（槍枝管制編號：000
    0000000）及直徑約8.4ｍｍ金屬彈頭之土造子彈3顆，均屬
    違禁物，應依刑法第38條第1項第1款之規定，宣告沒收。至
    鑑定時試射之2顆子彈，於試射後已不具殺傷力，非屬違禁
    物，無庸宣告沒收。並說明被告以其母親罹患精神疾病、妻
    子甫生育一子不久，及有正當職業等由，請求為緩刑之諭知
    ，然管制槍砲彈藥刀械之立法目的，在維護社會秩序、保障
    人民生命財產安全，被告持有槍彈，已嚴重違反立法目的，
    且目前社會治安不佳，人民生命身體常受不法槍枝之威脅，
    為懲戒被告犯行，並達刑事之一般預防效果，實無從為緩刑
    之諭知。經核其認事用法及量刑均無不合。被告上訴意旨，
    仍請求為緩刑之宣告。惟原審判決已詳為說明不宜緩刑之理
    由；本院再加審酌，縱被告所辯，遭人恐嚇威脅，應報警循
    合法途徑以求保護，不能藉口持有槍彈，且攜帶槍枝子彈置
    於車內，於凌晨半夜外出，又係因警查獲車內有毒品帶回警
    局，自知其持有槍彈，事將敗露，才自首繳出槍枝子彈等節
    ，以目前社會槍枝氾濫，治安敗壞之情狀，任意對持有手槍
    子彈之人宣告緩刑，實不符人民對法律之感情，其上訴核無
    理由，應予駁回。
四、據上論斷，應依刑事訴訟法第368條，判決如主文。
本案經檢察官郭啟東到庭執行職務。
中    華    民    國    95    年    2     月    27    日
                  臺灣高等法院刑事第十六庭
                              審判長法  官  葉騰瑞
                                    法  官  黃俊明
                                    法  官  趙功恆
以上正本證明與原本無異。
如不服本判決，應於收受送達後十日內向本院提出上訴書狀，其
未敘述上訴之理由者並得於提起上訴後十日內向本院補提理由書
（均須按他造當事人之人數附繕本）。
                                    書記官  孫佩琳
中    華    民    國    95    年    2     月    27    日
附錄本案論罪科刑法條全文：
槍砲彈藥刀械管制條例第8條第1項第4項
未經許可，製造、販賣或運輸鋼筆槍、瓦斯槍、麻醉槍、獵槍、
空氣槍或第4條第1項第1款所定其他可發射金屬或子彈具有殺傷
力之各式槍砲者，處無期徒刑或5年以上有期徒刑，併科新臺幣
1千萬元以下罰金。
未經許可，持有、寄藏或意圖販賣而陳列第1項所列槍枝者，處
3年以上10年以下有期徒刑，併科新臺幣7百萬元以下罰金。槍砲
彈藥刀械管制條例第12條第4項
未經許可，持有、寄藏或意圖販賣而陳列子彈者，處5年以下有
期徒刑，併科新台幣3百萬元以下罰金。


司法院資訊處製作；財團法人民間司法改革基金會備份。
